---
title: "Proyecto final"
author: "David Alejandro Pedroza De Jesús & Joel Ezequiel Vicente & Ruben Peña Sanchez"
date: "`r Sys.Date()`"
output: html_document
---

```{r setup, include=FALSE}
knitr::opts_chunk$set(echo = TRUE)
```


Cargamos las librerias necesarias y borramos las varibles anteriores:

```{r results='hide', warning=FALSE}
rm(list=ls())#Esto para borrar las varibles anteriores
packages = c("leaflet","tidyverse", "sf")
package.check <- lapply(packages, FUN = function(x) {
  if (!require(x, character.only = TRUE)) {
    install.packages(x, dependencies = TRUE,
                     repos='http://cran.rediris.es')
  }
  library(x, character.only = TRUE)
})
```

Cargamos los datos para el proyecto, en este caso haremos uso de la función `st_read()` de paquete `sf`.

```{r, results='hide'}
Distritos <- st_read("Datos/districtes-distritos/") 
Est_cond_at <- st_read("Datos/estacions-contaminacio-atmosferiques-estaciones-contaminacion-atmosfericas/")
Puntos_Bicis <- st_read("Datos/punts-mesura-bicis-espires-electromagnetiques-puntos-medida-bicis-espiras-electr/")
Punt_trafico <-st_read("Datos/punts-mesura-trafic-espires-electromagnetiques-puntos-medida-trafico-espiras-ele")
IMD <- st_read("Datos/qlik_datos_imd_mobilitat_enero_2016-diciembre-2022_coord")
Zonas_Verdes <- st_read("Datos/zonas-verdes")
Zonas_imd_V <- st_read("Resultados/Zonas_verder_imd/")
CONT <- read_delim("Datos/rvvcca.csv", 
    delim = ";", escape_double = FALSE, col_types = cols(Fecha = col_date(format = "%Y-%m-%d"), 
        `Fecha creacion` = col_date(format = "%Y-%m-%d")), 
    trim_ws = TRUE)
Silla<- read_delim("Datos/dades-de-lestacio-de-contaminacio-atmosferica-de-pista-de-silla-4a.csv", 
    delim = ";", escape_double = FALSE, trim_ws = TRUE)
```

Mapa de los puntos de valenBici

```{r}
Bici <- Puntos_Bicis %>%
  leaflet() %>%
  addProviderTiles("CartoDB") %>%
  addCircleMarkers(data = Puntos_Bicis,
                   radius = 1)
Bici
```

Estaciones más contaminadas:

```{r}

m <- Est_cond_at %>%
  leaflet() %>%  
  addProviderTiles("CartoDB") 

df_bueno <- Est_cond_at %>%
  filter(calidad_amb == "Buena")
df_RBueno <- Est_cond_at %>%
  filter(calidad_amb == "Razonablemente Buena")


m %>%
  addCircleMarkers(data = Punt_trafico$geometry, radius = 1, color = "red") %>%
  addCircleMarkers(data = df_bueno,
                   color = "green",
                   group = "Buena",
                   radius = 1) %>%
  addCircleMarkers(data = df_RBueno,
                   color = "blue",
                   group = "Razonablemente Buena",
                   radius = 1) %>%
  addLayersControl(overlayGroups = c("Buena","Razonablemente Buena"))
  

```
```{r}
df <- df_bueno %>%
  filter(nombre == "Dr. Lluch") 
```

Mapa de districtos: 

```{r}
Distritos %>%
  leaflet() %>%
  addTiles()  %>%  
  addPolygons(data = Distritos$geometry, 
              label = Distritos$nombre)
```

Mapa de zonas verdes:

```{r}
ZV <- Zonas_Verdes %>%
  leaflet() %>%
  addTiles()  %>%  
  addPolygons(data = Zonas_Verdes$geometry, label = Zonas_Verdes$nombre)
ZV
```


```{r}
IMD %>%
  leaflet() %>% 
  addTiles() %>%
  addCircleMarkers(data = IMD, radius = 1, 
                   label = ~imd)
```

```{r}
unique(IMD$punto_muest)
Est_cond_at %>% 
  ggplot(aes(x = calidad_amb)) +
  geom_bar(fill = c("#00008B", "#8B2323")) +
  labs(title = "Distribución de la Calidad del Aire",  x = "Calidad del Aire", y = "Numero de Estaciones ") 
```
```{r}

datos_inputados <- CONT %>%
  mutate(across(where(is.numeric), ~if_else(is.na(.), mean(., na.rm = TRUE), .)))
```

```{r}
columnas <- c("NO","NO2","NOx","O3","SO2","CO","NH3","C7H8")
datos_inputados %>%
  pivot_longer(cols = columnas, names_to = "Variable", values_to = "Valor" ) %>%
  ggplot(aes(x = Estacion, y = Valor, fill = Variable)) +
  geom_bar(stat = "identity", fun = "sum", position = "dodge") +
  theme(axis.text.x = element_text(angle = 90, hjust = 1)) +
  labs(title = "Contaminación por Elemento y Estación",fill = "Elemento")

ggsave("Plots/Barras.png")
```

```{r}
CONT %>%
  pivot_longer(cols = columnas, names_to = "Variable", values_to = "Valor" ) %>% 
  filter(Estacion == "Pista Silla") %>%
  group_by(Variable) %>%
  summarise(total = sum(Valor, na.rm = T)) %>%
  arrange(desc(total))
  
```



Podemos ver que ha hemos tenido cerca de las zonas verdes una tendecia a que poco a poco esta bajando:

```{r}


Zonas_imd_V %>%
  group_by(ao) %>%
  summarise(total_imd = sum(imd_num)) %>%
  ggplot(aes(x = ao, y = total_imd)) +
  geom_point(color = "blue") +
  labs(title = "Relación entre Intensidad Media Diaria (IMD) y Año",
       x = "Año",
       y = "(IMD)")

```
Vemos que lo mismo que ocurre lo mismo general:
```{r}


IMD %>%
  mutate(imd_num = as.numeric(gsub(" ", "", imd))) %>%
  group_by(ao) %>%
  summarise(total_imd = sum(imd_num)) %>%
  drop_na() %>%
  ggplot(aes(x = ao, y = total_imd)) +
  geom_point(color = "blue") +
  labs(title = "Total de Intensidad Media Diaria (IMD) por Año (AO)",
       x = "Año (AO)",
       y = "Total de IMD") 

```


```{r}
imd_group <- IMD %>%
  mutate(imd_num = as.numeric(gsub(" ", "", imd))) %>%
  group_by(punto_muest) %>%
  summarise(total_imd = sum(imd_num)) %>%
  drop_na() %>%
  filter(punto_muest !="Avda. Cataluña")
  
  imd_group %>%
  leaflet() %>% 
  addTiles() %>%
  addCircleMarkers(data = imd_group$geometry, 
              label = imd_group$total_imd, 
              radius = 2)

```



```{r} 
Est_cond_at %>%
  ggplot(aes(x = no2, y = o3)) +
  geom_point(color = "red") +
  labs(title = "Relación entre NO2 y O3",
       x = "Dióxido de Nitrógeno (NO2)",
       y = "Ozono (O3)")

# Relación entre NO2 y CO
Est_cond_at %>%
  ggplot(aes(x = no2, y = co)) +
  geom_point(color = "red") +
  labs(title = "Relación entre NO2 y CO",
       x = "Dióxido de Nitrógeno (NO2)",
       y = "Monóxido de Carbono (CO)")


```

```{r}
names(Silla) <- c("Fecha","PM2.5","Xileno", "SO2",
                  "CO","NO","NO2","PM10","NOx","Ozono","Tolueno", 
                  "Benceno","Ruido")
 
Silla %>%
  ggplot(aes(x = Fecha, y =NO2)) +
  geom_line(col = "blue") +
  labs(title = "Reducción de Polución de Dióxido de Nitrógeno en la Pista Silla esta decada",y = "Dióxido de Nitrógeno (NO2(µg/m³))")


Silla %>%
  mutate(anyo = year(Fecha)) %>%
  group_by(anyo) %>%
  summarise(Total = sum(NO2, na.rm = T)) %>%
  ggplot(aes(x = anyo, y =Total)) +
  geom_line(col = "blue") +
  labs(title = "Reducción de Polución de Dióxido de Nitrógeno en la Pista Silla esta decada",y = "Dióxido de Nitrógeno (NO2(µg/m³))") + xlab("Año")

```










